臺灣屏東地方法院刑事判決
110年度訴字第504號
公  訴  人  臺灣屏東地方檢察署檢察官
被      告  王昭岳


                    （現另案在法務部矯正署高雄戒治所附設勒戒所執行觀察、勒戒）
選任辯護人  洪國欽律師（法扶律師）        
被      告  潘添安


                    （現另案在法務部矯正署高雄戒治所附設勒戒所執行觀察、勒戒）
指定辯護人  本院公設辯護人謝弘章
上列被告因違反毒品危害防制條例等案件，經檢察官提起公訴（
110年度偵字第7954、9216、9261號），本院判決如下：
    主  文
甲○○犯如附表一至三所示之罪，各處如附表一至三「主文欄」
所示之刑及沒收。
丙○○共同販賣第二級毒品，處有期徒刑貳年拾月。
    事  實
一、甲○○、丙○○均明知甲基安非他命為毒品危害防制條例第2條
    第2項第2款所列管之第二級毒品，未經許可，不得持有、販
    賣，竟仍為下列犯行：
  ㈠甲○○、丙○○意圖營利，共同基於販賣第二級毒品甲基安非他
    命之犯意聯絡，於如附表一所示之時間、地點，以如附表一
    所示之方式，販賣第二級毒品甲基安非他命予潘銘德。
  ㈡甲○○意圖營利，基於販賣第二級毒品甲基安非他命之犯意，
    於如附表二所示之時間、地點，以如附表二所示之方式，分
    別販賣第二級毒品甲基安非他命予如附表二所示之人。
二、甲○○明知甲基安非他命為行政院衛生福利部（下稱衛福部）
    明令公告禁止製造、調劑、輸入、輸出、販賣及陳列之禁藥
    ，不得非法轉讓，竟基於轉讓禁藥甲基安非他命之犯意，於
    如附表三所示之時間、地點，以如附表三所示之轉讓方式，
    分別無償轉讓禁藥甲基安非他命予如附表三所示之人。
三、嗣警方依法對甲○○所持門號0000000000號行動電話號碼執行
    通訊監察，並於民國110年8月15日15時許，經警持本院所核
    發110年度聲搜字第533號搜索票，前往甲○○位在屏東縣○○鄉
    ○○路00號住處執行搜索，當場扣得如附表四所示之物，循線
    查悉上情。
四、案經屏東縣政府警察局內埔分局（下稱內埔分局）報告臺灣
    屏東地方檢察署（下稱屏東地檢署）檢察官偵查起訴。
    理  由
一、按被告以外之人於審判外之陳述，雖不符刑事訴訟法第159
    條之1至之4等規定，惟經當事人於審判程序同意作為證據，
    法院審酌該言詞或書面陳述作成時之情況，認為適當者，亦
    得為證據，刑事訴訟法第159條之5第1項定有明文。查本判
    決以下所引用具傳聞性質之證據，檢察官、被告甲○○、丙○○
    及其等辯護人於本院審理時均表示同意有證據能力（本院卷
    二第12頁），本院審酌上開證據資料作成時之情況，並無任
    何違法取證之不適當情形，且對於被告2人涉案之事實具有
    相當之關聯性，依刑事訴訟法第159條之5第1項規定，認均
    具有證據能力。
二、事實認定
  ㈠上開事實，業據被告2人於偵查及本院審理時均坦承不諱，核
    與證人即如附表一至三所示交易或轉讓對象於偵查中之證述
    均大致相符（見如附表一至三證據名稱及出處欄），並有如
    附表四所示之物扣案可佐。此外，復有如附表一至三證據名
    稱及出處欄所示之證據，及本院110年度聲搜字第533號搜索
    票影本、自願受搜索同意書，內埔分局搜索扣押筆錄、扣押
    物品目錄表，通聯調閱查詢單、監視錄影畫面擷圖，員警偵
    查報告、職務報告等件在卷可稽（警卷第71至79、101、131
    至133頁，他卷一第3至7頁，他卷二第271頁），堪認被告2
    人上開任意性自白均與事實相符，可以採信。
  ㈡至起訴書固認被告甲○○如附表二編號10所示犯行，交易時間
    為110年3月14日14時10分許，惟被告於本院審理時供稱：我
    販賣甲基安非他命給乙○○的時間是110年3月15日9時15分許
    我跟她通話完不久後同日某時許等語（本院卷一第399頁）
    ；且證人乙○○於本院審理時證稱：卷內的2則通訊監察譯文
    都是我跟甲○○的通話譯文，我是在第2則（即110年3月15日9
    時15分許）講完之後跟甲○○購買毒品，警詢時說110年3月14
    日14時10分許是按照當時譯文時間講的，但是應該是110年3
    月15日早上和甲○○交易的等語（本院卷二第15頁），復經本
    院勘驗被告甲○○與證人乙○○間通訊監察譯文內容，第1則通
    訊監察時間應為110年3月15日8時10分許，第2則通訊監察時
    間則為同日9時15分許，有本院勘驗筆錄在卷可佐（本院卷
    二第67至70頁），核與證人乙○○所述相符，應認被告甲○○如
    附表二編號10所示犯行，交易時間係110年3月15日9時15分
    許不久後之同日某時許。起訴書此部分認定容有未洽，且業
    經公訴檢察官當庭更正，附此敘明。
  ㈢按毒品危害防制條例所規定之販賣毒品罪，雖未明示「營利
    之意圖」為其犯罪構成要件，然「販賣」一語在文義解釋上
    已寓含有從中取利之意思存在，且從商業交易原理與一般社
    會觀念而言，販賣行為在通常情形下，仍係以牟取利益為其
    活動之主要誘因與目的；又販賣毒品係違法行為，非可公然
    為之，亦無公定價格，容易分裝並增減份量，每次買賣之價
    量可能隨時依雙方關係深淺、資力、需求量及對行情之認知
    、來源是否充裕、販賣者是否渴求資金、查緝是否嚴緊、購
    買者被查獲時供述購買對象之可能風險之評估等，因而異其
    標準並機動調整，非可一概論之，是販賣毒品之利得除被告
    坦承犯行或價量俱臻明確外，委難察得其交易實情，然販賣
    者從價差或量差中牟利之方式雖異，其販賣行為在意圖營利
    則屬同一，從而，舉凡有償交易，除足以反證其確係另基於
    某種非圖利本意之關係外，通常尚難因無法查悉其販入價格
    ，做為是否高價賣出之比較，諉以無營利之意思而阻卻販賣
    犯行之追訴。經查，被告甲○○所為如附表一、二所示，及被
    告丙○○所為如附表一所示之各次販賣毒品予購毒者之過程中
    ，既如前述向購毒者收取金錢並交付毒品，自均係有償交易
    ，其等行為外觀上顯均具備販賣毒品犯行之構成要件，對被
    告2人而言應極具風險性，而被告2人與購毒者間復無深刻交
    情或其他密切關係，足認被告2人有從中賺取買賣價差牟利
    之意圖及事實，應屬合理認定，依前揭說明，概可認被告2
    人均係出於營利之意圖而為之，即皆屬販賣行為。綜上，本
    案事證明確，被告2人上開犯行，均殆可認定，自應依法論
    科。
三、論罪科刑
　㈠按甲基安非他命屬毒品危害防制條例第2條第2項第2款所列管
    之第二級毒品，不得持有、販賣及轉讓；又甲基安非他命因
    屬安非他命類之藥品，迭經衛福部（原為衛生署）於69年12
    月8日、75年7月11日及79年10月9日三度公告重申禁止使用
    在案，迄未變更，核屬藥事法第22條第1項第1款所列之禁藥
    。故甲基安非他命，除法令另有規定外，不得販賣、轉讓至
    明。行為人明知禁藥甲基安非他命而轉讓者，除成立毒品危
    害防制條例第8條第2項之轉讓第二級毒品罪外，亦構成藥事
    法第83條第1項之轉讓禁藥罪，屬於法律競合，應依「重法
    優於輕法」、「後法優於前法」等法理，擇一處斷。而毒品
    危害防制條例第8條第2項之轉讓第二級毒品罪之法定本刑為
    「6月以上5年以下有期徒刑，得併科新臺幣（下同）70萬元
    以下罰金」，藥事法第83條第1項轉讓禁藥罪之法定本刑則
    為「7年以下有期徒刑，得併科5,000萬元以下罰金」，因此
    行為人轉讓甲基安非他命，若無毒品危害防制條例第8條第6
    項及第9條所定轉讓毒品達一定數量或成年人對未成年人犯
    轉讓毒品罪，應予加重其刑之情形者，藥事法第83條第1項
    之罪之法定本刑，顯重於毒品危害防制條例第8條第2項之罪
    之法定本刑，依重法優於輕法之法理，應優先適用藥事法第
    83條第1項之轉讓禁藥罪處斷（最高法院99年度台上字第278
    6號、109年度台上字第4243號判決意旨參照）。次按轉讓毒
    品達一定數量者，加重其刑至2分之1，其標準由行政院定之
    ，毒品危害防制條例第8條第6項定有明文，而依98年11月20
    日公布之「轉讓毒品加重其刑之數量標準」第2條第1項第2
    款規定：轉讓第二級毒品淨重10公克以上者，加重其刑至2
    分之1。經查，本案並無證據證明被告甲○○如附表三所示，
    無償轉讓甲基安非他命予施信光、王昭堅之數量，已達「轉
    讓毒品加重其刑之數量標準」第2條第1項第2款所定之淨重1
    0公克之數量，本於罪疑唯輕法則，自應認被告甲○○轉讓甲
    基安非他命之數量，未達上揭加重處刑標準。又被告甲○○轉
    讓甲基安非他命予施信光、王昭堅時，渠等均為成年人之事
    實，有施信光、王昭堅之個人戶籍資料查詢結果在卷可參（
    警卷第641、685頁）。依此，被告甲○○轉讓甲基安非他命予
    施信光、王昭堅之行為，尚與毒品危害防制條例第8條第6項
    、第9條之構成要件有間，參諸上開判決意旨，被告甲○○所
    為如附表三所示轉讓甲基安非他命部分，應依藥事法第83條
    第1項之轉讓禁藥罪論處。
　㈡核被告甲○○所為，就如附表一、二所示部分，均係犯毒品危
    害防制條例第4條第2項之販賣第二級毒品罪；就如附表三所
    示部分，均係犯藥事法第83條第1項之轉讓禁藥罪。核被告
    丙○○所為，係犯毒品危害防制條例第4條第2項之販賣第二級
    毒品罪。被告2人販賣第二級毒品前，持有第二級毒品之低
    度行為，為其等各次販賣之高度行為所吸收，均不另論罪。
    再被告甲○○如附表三所示，持有甲基安非他命之行為與轉讓
    行為同為實質上一罪之階段行為，高度之轉讓行為既已依藥
    事法加以處罰，是依法律適用完整性之法理，其低度之持有
    甲基安非他命行為，自不能再行割裂適用毒品危害防制條例
    第11條第2項或同條第4項之持有第二級毒品罪予以處罰，而
    藥事法並無處罰持有禁藥之明文，亦即持有禁藥並未構成犯
    罪，是被告甲○○轉讓甲基安非他命而持有該禁藥，其等之間
    並無因吸收而不另論罪之關係（最高法院98年度台上字第53
    62號判決意旨參照），附此敘明。被告甲○○所為如附表一、
    二所示之販賣第二級毒品犯行（17次），及如附表三所示之
    轉讓禁藥犯行（2次），犯意各別，行為有異，均應予分論
    併罰。被告2人就如附表一所示之犯行，有犯意聯絡及行為
    分擔，為共同正犯。
　㈢按累犯事實之有無，雖與被告是否有罪無關，然係攸關刑罰
    加重且對被告不利之事項，為刑之應否為類型性之加重事實
    ，就被告而言，與有罪、無罪之問題有其相同之重要性（包
    括遴選至外役監受刑、行刑累進處遇、假釋條件等之考量）
    ，自應由檢察官負主張及實質舉證責任。所謂檢察官應就被
    告構成累犯事實「具體指出證明方法」，係指檢察官應於法
    院調查證據時，提出足以證明被告構成累犯事實之前案徒刑
    執行完畢資料，例如前案確定判決、執行指揮書、執行函文
    、執行完畢（含入監執行或易科罰金或易服社會勞動執行完
    畢、數罪係接續執行或合併執行、有無被撤銷假釋情形）文
    件等相關執行資料，始足當之。至一般附隨在卷宗內之被告
    前案紀錄表，係司法機關相關人員依憑原始資料所輸入之前
    案紀錄，僅提供法官便於瞭解本案與他案是否構成同一性或
    單一性之關聯、被告有無在監在押情狀等情事之用，並非被
    告前案徒刑執行完畢之原始資料或其影本，是檢察官單純空
    泛提出被告前案紀錄表，尚難認已具體指出證明方法而謂盡
    其實質舉證責任。法院於審酌被告是否適用累犯規定而加重
    其刑時，訴訟程序上應先由檢察官就前階段被告構成累犯之
    事實，以及後階段應加重其刑之事項，主張並具體指出證明
    方法後，法院才需進行調查與辯論程序，而作為是否加重其
    刑之裁判基礎。前階段構成累犯事實為檢察官之實質舉證責
    任，後階段加重量刑事項為檢察官之說明責任，均應由檢察
    官分別負主張及具體指出證明方法之責。倘檢察官未主張或
    具體指出證明方法時，可認檢察官並不認為被告構成累犯或
    有加重其刑予以延長矯正其惡性此一特別預防之必要，且為
    貫徹舉證責任之危險結果所當然，是法院不予調查，而未論
    以累犯或依累犯規定加重其刑，即難謂有應調查而不予調查
    之違法（最高法院110年度台上字第5660號判決意旨參照）
    。經查，本案公訴意旨雖認被告2人分別構成累犯，惟僅以
    屏東地檢署刑案資料查註紀錄表為憑，自難認已經具體指出
    證明方法，故本院無從論以累犯，惟仍就其等前科列入量刑
    參考。
　㈣刑之減輕事由
　⒈按毒品危害防制條例第17條第2項規定犯該條例第4條至第8條
    之罪於偵查及歷次審判中均自白者，減輕其刑。其立法理由
    旨在針對是類案件性質，其案情比較隱密而複雜，證據蒐集
    、調查及犯罪事實認定相對困難，藉此優惠，鼓勵行為人及
    時悔悟，同時使偵、審程序較易順利進行，亦容易折服而告
    確定，兼收節省訴訟勞費之效。鑑於毒品危害防制條例第17
    條第2項減刑規定之立法意旨與自首雷同，係將單純科刑事
    由作為處斷刑上減輕規定，其正當性乃求諸於行為人偵、審
    程序中自白之事實，而非刑罰評價對象之構成要件行為，是
    與罪責成立之關聯性已遠，不因該毒品同屬禁藥而有所不同
    ，基於責任個別原則，自非不能割裂適用。再參諸藥事法並
    無與前開減刑規定相類似或衝突之規定，基於本質上相同事
    物應為相同處理之法理，及法秩序一致性要求，自應給予該
    規定之減刑寬典，以減少法規範間之衝突與矛盾，亦無違罪
    刑相當及平等原則。從而，行為人轉讓同屬禁藥之第二級毒
    品甲基安非他命（未達法定應加重其刑之一定數量）予成年
    人（非孕婦），依重法優於輕法之原則，擇較重之藥事法第
    83條第1項轉讓禁藥罪論處，如行為人符合毒品危害防制條
    例第17條第2項規定之要件，仍應適用該條項規定減輕其刑
    （最高法院109年度台上字第4243號判決意旨參照）。
　⒉毒品危害防制條例第17條第2項部分：
　　經查，被告2人於偵查及本院審理時均坦承販賣第二級毒品
    犯行；被告甲○○於偵查及本院審理時亦坦承轉讓禁藥犯行等
    情，已如前述，揆諸上揭說明，爰依毒品危害防制條例第17
    條第2項規定均減輕其刑。
  ⒊按刑事審判旨在實現刑罰權之分配正義，故法院對有罪被告
    之科刑，應符合罪刑相當之原則，使輕重得宜，罰當其罪，
    以契合社會之法律感情，此所以刑法第57條明定科刑時應審
    酌一切情狀，尤應注意該條所列10款事項以為科刑輕重之標
    準，並於同法第59條賦予法院以裁量權，如認犯罪之情狀可
    憫恕，認科以最低度刑仍嫌過重者，得酌量減輕其刑，俾使
    法院就個案之量刑，能為適當之斟酌。刑法第59條之所謂犯
    罪之情狀，應審酌其犯罪有無可憫恕之事由，即有無特殊之
    原因與環境，在客觀上足以引起一般同情，暨宣告法定低度
    刑，是否猶嫌過重等因素，以為判斷（最高法院45年台上字
    第1165號判例、80年度台上字第3694號判決、102年度台上
    字第3046號判決意旨參照）。本院審酌被告丙○○所為販賣第
    二級毒品犯行，其係向被告甲○○拿取甲基安非他命交予證人
    潘銘德，且所收取之交易金額1,000元亦係由被告甲○○收受
    ，況其交易對象僅為證人潘銘德1人，交易次數僅1次，交易
    金額亦非甚鉅，所販賣之第二級毒品數量有限，是被告丙○○
    所為犯行對於社會秩序與國民健康之危害程度，自難與長期
    大量販售、散布毒品之大盤、中盤毒梟或跨國販毒集團等同
    視之。是綜觀被告丙○○犯罪之具體情狀及行為背景，確屬情
    輕法重，客觀上足以引起社會一般人之同情而顯可憫恕，認
    縱依前揭毒品危害防制條例第17條第2項規定減輕其刑後，
    宣告最低度之刑猶嫌過重，爰就被告丙○○所犯販賣第二級毒
    品犯行，依刑法第59條規定酌量減輕其刑，並依刑法第70條
    規定遞減輕之。
  ⒋毒品危害防制條例第17條第1項部分：
　⑴按犯第4條至第8條、第10條或第11條之罪，供出毒品來源，
    因而查獲其他正犯或共犯者，減輕或免除其刑，毒品危害防
    制條例第17條第1項定有明文。
　⑵經查，被告甲○○固於本院審理時供稱其毒品來源為「何嘉全
    」、「洪志豪」、「林健成」等人，然經本院函詢內埔分局
    及屏東地檢署，內埔分局回覆略以：甲○○供出毒品來源「蘇
    嘉全」、「何嘉全」之男子，循線查無該男子真實身分，無
    法續行追查該男子犯行；又本案係因查獲另案藥腳（姓名詳
    卷），經供出毒品來源為甲○○後據以查辦，並對甲○○聲請通
    訊監察，於通訊監察期間已合理研判「洪志豪」為甲○○之毒
    品上游，再對「洪志豪」聲請通訊監察；另甲○○供出毒品上
    游「林健成」，因毒品案在監服刑，無法繼續追查「林健成
    」其他販毒事證等語，有內埔分局110年11月1日、110年11
    月26日、111年3月8日內警偵字第11032228000、1103242730
    0、11130546100號函暨所附員警職務報告等件在卷可證（本
    院卷一第123至125、203至205、359至361頁）。再屏東地檢
    署回覆略以：未因被告甲○○供出「蘇嘉全」、「何嘉全」或
    其他毒品來源，因而查獲其他正犯或共犯之情形等語，有屏
    東地檢署110年11月10日屏檢介良110偵9216字第1109041515
    號函在卷可查（本院卷一第127頁）。基此，被告甲○○顯無
    供出毒品來源並「因而查獲」其他正犯或共犯之情事，自無
    毒品危害防制條例第17條第1項減刑規定之適用，附此敘明
    。
　㈤爰審酌被告2人明知第二級毒品甲基安非他命具有成癮性及危
    害性，為法律所禁止販賣、轉讓之物，竟仍為本案之販賣第
    二級毒品或轉讓禁藥犯行，所為均實非可取；惟念被告2人
    犯後尚能坦承犯行，並考量被告2人於本案販賣、轉讓毒品
    對象人數、毒品數量、販賣毒品之售價等犯罪情節，兼衡被
    告2人之犯罪動機、目的、手段，並審酌被告2人之前案紀錄
    （被告甲○○前因違反毒品危害防制條例案件，經本院以108
    年度簡字第735號判決判處有期徒刑4月確定，並於108年8月
    9日易科罰金執行完畢；被告丙○○前因違反毒品危害防制條
    例案件，經本院以105年度審訴字第67號判決判處有期徒刑8
    月確定，並於106年10月31日執行完畢，見卷附臺灣高等法
    院被告前案紀錄表），及被告甲○○自陳為高職畢業之智識程
    度，執行前從事零工工作，每月收入1萬多元，已離婚、有1
    名未成年子女之家庭生活經濟狀況；被告丙○○自陳為國中畢
    業之智識程度，執行前從事零工工作，每月收入1萬8,000元
    至2萬元，未婚、無子女之家庭生活經濟狀況（以上均見本
    院卷二第59頁）等一切情狀，就其等所犯，分別量處如主文
    及如附表一至三「主文欄」所示之刑。
　㈥按數罪併罰之案件，如能俟被告所犯數罪全部確定後，於執
    行時，始由該案犯罪事實最後判決之法院所對應之檢察署檢
    察官，聲請該法院裁定之，無庸於每一案判決時定其應執行
    刑，則依此所為之定刑，不但能保障被告（受刑人）之聽審
    權，符合正當法律程序，更可提升刑罰之可預測性，減少不
    必要之重複裁判，避免違反一事不再理原則情事之發生（最
    高法院刑事大法庭110年度台抗大字第489號裁定意旨參照）
    。經查，被告甲○○所犯如附表一至三所示之罪，雖屬裁判確
    定前犯數罪而應併合處罰，惟本院考量被告所犯如附表一、
    二所示罪刑，均屬不得易科罰金亦不得易服社會勞動之罪，
    其所犯如附表三所示罪刑，則屬不得易科罰金但得易服社會
    勞動之罪，核屬刑法第50條第1項但書所列情形，日後檢察
    官於執行時勢必將詢問被告就如附表一至三所示各罪要否聲
    請定應執行刑，是依上開說明，本案被告所犯數罪，本院爰
    僅為各罪宣告刑之諭知，而暫不定其應執行之刑。
四、沒收
  ㈠犯罪工具部分：
  ⒈按犯第4條之罪者，其供犯罪所用之物，不問屬於犯罪行為人
    與否，均沒收之，毒品危害防制條例第19條第1項定有明文
    。
  ⒉經查，扣案如附表四所示之物，為被告甲○○所有，且分別係
    供被告2人於如附表一，及被告甲○○於如附表二所示犯行中
    使用（分見如附表一至二所示交易方式），此為被告甲○○所
    供承在卷（本院卷一第180頁），並有如附表一至二「證據
    名稱及出處欄」所載通訊監察譯文表在卷可佐，自應依上開
    規定於被告甲○○所犯如附表一至二所示販賣第二級毒品罪刑
    項下，各宣告沒收之。
　㈡犯罪所得部分：
  ⒈按犯罪所得，屬於犯罪行為人者，沒收之。但有特別規定者
    ，依其規定；前2項之沒收，於全部或一部不能沒收或不宜
    執行沒收時，追徵其價額，刑法第38條之1第1項、第3項定
    有明文。
  ⒉經查，被告甲○○於如附表一、二所示販賣毒品所得，雖未扣
    案，惟既係被告甲○○之販賣毒品所得，自應依刑法第38條之
    1第1項規定，宣告沒收，並依同條第3項規定，於全部或一
    部不能沒收或不宜執行沒收時，追徵其價額。
  ⒊又被告丙○○於本院審理時供稱：如附表一所示犯行，我拿到1
    ,000元之後就交給甲○○等語（本院卷一第180頁），核與被
    告甲○○於本院審理時供稱：如附表一所示犯行，1,000元是
    由我收取的等語（本院卷一第68頁）所述相符。是被告2人
    既就如附表一所示犯行之犯罪所得已經分配，而被告丙○○並
    未取得犯罪所得，爰不予以諭知沒收，併予敘明。
  ㈢再按轉讓禁藥罪犯行，依據前揭法律適用一致性、禁止割裂
    適用之原則，自應回歸適用刑法第38條第2項宣告沒收。又
    按供犯罪所用、犯罪預備之物或犯罪所生之物，屬於犯罪行
    為人者，得沒收之，刑法第38條第2項前段定有明文。經查
    ，扣案如附表四所示之物，為被告甲○○所有，且供被告甲○○
    於如附表三所示犯行中使用（見如附表三所示交易方式），
    此為被告甲○○所供承（本院卷一第180頁），並有如附表三
    「證據名稱及出處欄」所載通訊監察譯文表在卷可佐，自應
    依上開規定於被告甲○○所犯如附表三所示轉讓禁藥罪刑項下
    ，宣告沒收之。
  ㈣末按宣告多數沒收者，併執行之，刑法第40條之2第1項定有
    明文。是本案被告甲○○所犯前揭各罪，經宣告多數沒收，依
    法應併執行之。
據上論斷，應依刑事訴訟法第299條第1項前段，判決如主文。
本案經檢察官江怡萱提起公訴，檢察官曾馨儀到庭執行職務。
中　　華　　民　　國　　111 　年　　6 　　月　　30　　日
                  刑事第六庭  審判長法  官  蕭筠蓉
                                    法  官  陳一誠
                                    法  官  王曼寧
以上正本證明與原本無異。
如不服本判決應於收受判決後20日內向本院提出上訴書狀，並應
敘述具體理由；其未敘述上訴理由者，應於上訴期間屆滿後20日
內向本院補提理由書（均須按他造當事人之人數附繕本）「切勿
逕送上級法院」。
中　　華　　民　　國　　111 　年　　6 　　月　　30　　日
                                    書記官  李季鴻
附錄本案論罪科刑法條：
毒品危害防制條例第4條第2項
製造、運輸、販賣第二級毒品者，處無期徒刑或10年以上有期徒
刑，得併科新臺幣1千5百萬元以下罰金。
藥事法第83條第1項
明知為偽藥或禁藥，而販賣、供應、調劑、運送、寄藏、牙保、
轉讓或意圖販賣而陳列者，處7年以下有期徒刑，得併科新臺幣5
千萬元以下罰金。
附表一：被告甲○○、丙○○共同販賣第二級毒品甲基安非他命部分
編  號 交易對象 交易時間（民國） 交易毒品種類、金額（新臺幣） 證據名稱及出處欄 主文欄 備註   交易地點 交易方式    1 潘銘德 110年4月1日23時13分許。 甲基安非他命，金額1,000元。 ①被告甲○○於警詢、偵訊及本院審理時之自白（警卷第51頁，偵7954卷第156至157、158至159、373至376頁，聲羈卷第42頁，本院卷一第68、179頁，本院卷二第11、58頁）。 ②被告丙○○於警詢、偵訊及本院審理時之自白（警卷第168至169頁，偵7954卷第224至225、381至385頁，本院卷一第72、180頁，本院卷二第11、58頁）。 ④證人潘銘德於警詢及偵訊中之證述（警卷第581頁，他卷卷二第347至348頁）。 ⑤通訊監察譯文表（警卷第104至105頁）。 ⑥指認犯罪嫌疑人紀錄表（警卷第613至617頁）。 甲○○共同販賣第二級毒品，處有期徒刑伍年陸月。扣案如附表四所示之物沒收；未扣案犯罪所得新臺幣壹仟元沒收，於全部或一部不能沒收或不宜執行沒收時，追徵其價額。 丙○○共同販賣第二級毒品，處有期徒刑貳年拾月。 即起訴書附表編號5。   屏東縣○○鄉○○路○○0巷0號「高雄榮民總醫院屏東分院」1樓門口前。 甲○○、丙○○先持如附表四所示之物，與潘銘德所持門號0000000000號行動電話聯繫毒品交易情事後，由丙○○向甲○○拿取甲基安非他命後，於左列時間，在左列地點，販賣上列金額之甲基安非他命予潘銘德（起訴書記載為潘坤龍，業經公訴檢察官當庭更正），並當場完成交易。交易金額1,000元由甲○○收受。    
附表二：被告甲○○販賣第二級毒品甲基安非他命部分
編  號 交易對象 交易時間（民國） 交易毒品種類、金額（新臺幣） 證據名稱及出處欄 主文欄 備註   交易地點 交易方式    1 丙○○ 110年2月15日12時41分許。 甲基安非他命，金額500元。 ①被告甲○○於警詢、偵訊及本院審理時之自白（警卷第54頁，偵7954卷第157至158、373至374頁，聲羈卷第42頁，本院卷一第68、179頁，本院卷二第11、58頁）。 ②證人丙○○於警詢及偵訊中之證述（警卷第166頁，偵7954卷第217至218頁）。 ③通訊監察譯文表（警卷第104頁）。 ④指認犯罪嫌疑人紀錄表（警卷第203至207頁）。 甲○○販賣第二級毒品，處有期徒刑伍年貳月。扣案如附表四所示之物沒收；未扣案犯罪所得新臺幣伍佰元沒收，於全部或一部不能沒收或不宜執行沒收時，追徵其價額。  即起訴書附表編號1。   屏東縣○○鄉○○路0000號「能友加油站」旁。 甲○○先持如附表四所示之物，與丙○○所持門號0000000000號行動電話聯繫毒品交易情事後，於左列時間，在左列地點，販賣上列金額之甲基安非他命予丙○○，並當場完成交易。    2 潘坤龍 109年12月4日20時21分許。 甲基安非他命，金額1,000元。 ①被告甲○○於警詢、偵訊及本院審理時之自白（警卷第36頁，偵7954卷第150至151、158、373至374頁，聲羈卷第42頁，本院卷一第68、179頁，本院卷二第11、58頁）。 ②證人潘坤龍於警詢及偵訊中之證述（警卷第263至264頁，偵7954卷第369至371頁）。 ③通訊監察譯文表（警卷第106頁）。 ④指認犯罪嫌疑人紀錄表（警卷第291至295頁）。 甲○○販賣第二級毒品，處有期徒刑伍年肆月。扣案如附表四所示之物沒收；未扣案犯罪所得新臺幣壹仟元沒收，於全部或一部不能沒收或不宜執行沒收時，追徵其價額。  即起訴書附表編號2。   甲○○位在屏東縣○○鄉○○路00號住處附近馬路上。 甲○○先持如附表四所示之物，與潘坤龍所持門號0000000000號行動電話聯繫毒品交易情事後，於左列時間，在左列地點，販賣上列金額之甲基安非他命予潘坤龍，並當場完成交易。    3 潘坤龍 110年4月5日16時3分許。 甲基安非他命，金額1,000元。 ①被告甲○○於警詢、偵訊及本院審理時之自白（警卷第37頁，偵7954卷第151、158、373至374頁，聲羈卷第42頁，本院卷一第68、179頁，本院卷二第11、58頁）。 ②證人潘坤龍於警詢及偵訊中之證述（警卷第264至265頁，偵7954卷第371至373頁）。 ③通訊監察譯文表（卷第106頁）。 ④指認犯罪嫌疑人紀錄表（警卷第291至295頁）。 甲○○販賣第二級毒品，處有期徒刑伍年肆月。扣案如附表四所示之物沒收；未扣案犯罪所得新臺幣壹仟元沒收，於全部或一部不能沒收或不宜執行沒收時，追徵其價額。  即起訴書附表編號3。   屏東縣○○鄉○○路○○0巷0號「高雄榮民總醫院屏東分院」1樓外馬路上。 甲○○先持如附表四所示之物，與潘坤龍所持門號0000000000號行動電話聯繫毒品交易情事後，於左列時間，在左列地點，販賣上列金額之甲基安非他命予潘坤龍，並當場完成交易。    4 潘坤龍 110年7月5日10時15分許。 甲基安非他命，金額1,000元。 ①被告甲○○於警詢、偵訊及本院審理時之自白（警卷第38頁，偵7954卷第151至152、158、373至374頁，聲羈卷第42頁，本院卷一第68、179頁，本院卷二第11、58頁）。 ②證人潘坤龍於警詢及偵訊中之證述（警卷第265頁，偵7954卷第373頁）。 ③通訊監察譯文表（警卷第107頁）。 ④指認犯罪嫌疑人紀錄表（警卷第291至295頁）。 甲○○販賣第二級毒品，處有期徒刑伍年肆月。扣案如附表四所示之物沒收；未扣案犯罪所得新臺幣壹仟元沒收，於全部或一部不能沒收或不宜執行沒收時，追徵其價額。  即起訴書附表編號4。   甲○○位在屏東縣○○鄉○○路00號住處附近竹子園旁。 甲○○先持如附表四所示之物，與潘坤龍所使用000000000號市內電話（起訴書記載為0000000000號行動電話，應予更正）聯繫毒品交易情事後，於左列時間，在左列地點，販賣上列金額之甲基安非他命予潘坤龍，並當場完成交易。    5 潘淑珠 109年12月5日11時7分許。 甲基安非他命，金額1,000元。 ①被告甲○○於警詢、偵訊及本院審理時之自白（警卷第39頁，偵7954卷第148、158、373至374頁，聲羈卷第42頁，本院卷一第68、179頁，本院卷二第11、58頁）。 ②證人潘淑珠於警詢及偵訊中之證述（警卷第309頁，他卷三第429頁）。 ③通訊監察譯文表（警卷第110頁）。 ④指認犯罪嫌疑人紀錄表（警卷第347至351頁）。 甲○○販賣第二級毒品，處有期徒刑伍年肆月。扣案如附表四所示之物沒收；未扣案犯罪所得新臺幣壹仟元沒收，於全部或一部不能沒收或不宜執行沒收時，追徵其價額。  即起訴書附表編號6。   屏東縣內埔鄉龍泉村某處土地公廟。 甲○○先持如附表四所示之物，與潘淑珠所使用000000000號公共電話聯繫毒品交易情事後，於左列時間，在左列地點，販賣上列金額之甲基安非他命予潘淑珠，並當場完成交易。    6 潘淑珠 109年12月11日9時7分許。 甲基安非他命，金額1,000元。 ①被告甲○○於警詢、偵訊及本院審理時之自白（警卷第40頁，偵7954卷第148至149、158、373至374頁，聲羈卷第42頁，本院卷一第68、179頁，本院卷二第11、58頁）。 ②證人潘淑珠於警詢及偵訊中之證述（警卷第310頁，他卷三第429頁）。 ③通訊監察譯文表（警卷第110至111頁）。 ④指認犯罪嫌疑人紀錄表（警卷第347至351頁）。 甲○○販賣第二級毒品，處有期徒刑伍年肆月。扣案如附表四所示之物沒收；未扣案犯罪所得新臺幣壹仟元沒收，於全部或一部不能沒收或不宜執行沒收時，追徵其價額。  即起訴書附表編號7。   屏東縣內埔鄉隘寮村某鳳梨園。 甲○○先持如附表四所示之物，與潘淑珠所使用000000000號市內電話聯繫毒品交易情事後，於左列時間，在左列地點，販賣上列金額之甲基安非他命予潘淑珠，並當場完成交易。    7 潘淑珠 109年12月14日12時39分許。 甲基安非他命，金額1,000元。 ①被告甲○○於警詢、偵訊及本院審理時之自白（警卷第40至41頁，偵7954卷第149、158、373至374頁，聲羈卷第42頁，本院卷一第68、179頁，本院卷二第11、58頁）。 ②證人潘淑珠於警詢及偵訊中之證述（警卷第310至311頁，他卷三第429至430頁）。 ③通訊監察譯文表（警卷第111頁）。 ④指認犯罪嫌疑人紀錄表（警卷第347至351頁）。 甲○○販賣第二級毒品，處有期徒刑伍年肆月。扣案如附表四所示之物沒收；未扣案犯罪所得新臺幣壹仟元沒收，於全部或一部不能沒收或不宜執行沒收時，追徵其價額。  即起訴書附表編號8。   屏東縣內埔鄉龍泉村某處土地公廟。 甲○○先持如附表四所示之物，與潘淑珠所使用000000000號市內電話聯繫毒品交易情事後，於左列時間，在左列地點，販賣上列金額之甲基安非他命予潘淑珠，並當場完成交易。    8 潘淑珠 109年12月28日7時45分許。 甲基安非他命，金額1,000元。 ①被告甲○○於警詢、偵訊及本院審理時之自白（警卷第41至42頁，偵7954卷第149至150、158、373至374頁，聲羈卷第42頁，本院卷一第68、179頁，本院卷二第11、58頁）。 ②證人潘淑珠於警詢及偵訊中之證述（警卷第312頁，他卷三第439頁）。 ③通訊監察譯文表（警卷第111頁）。 ④指認犯罪嫌疑人紀錄表（警卷第347至351頁）。 甲○○販賣第二級毒品，處有期徒刑伍年肆月。扣案如附表四所示之物沒收；未扣案犯罪所得新臺幣壹仟元沒收，於全部或一部不能沒收或不宜執行沒收時，追徵其價額。  即起訴書附表編號9。   屏東縣內埔鄉龍泉村某工寮。 甲○○先持如附表四所示之物，與潘淑珠所使用000000000號公共電話聯繫毒品交易情事後，於左列時間，在左列地點，販賣上列金額之甲基安非他命予潘淑珠，並當場完成交易。    9 潘淑珠 109年12月29日10時54分許。 甲基安非他命，金額1,000元。 ①被告甲○○於警詢、偵訊及本院審理時之自白（警卷第42至43頁，偵7954卷第150、158、373至374頁，聲羈卷第42頁，本院卷一第68、179頁，本院卷二第11、58頁）。 ②證人潘淑珠於警詢及偵訊中之證述（警卷第313頁，他卷三第430頁）。 ③通訊監察譯文表（警卷第111頁）。 ④指認犯罪嫌疑人紀錄表（警卷第347至351頁）。 甲○○販賣第二級毒品，處有期徒刑伍年肆月。扣案如附表四所示之物沒收；未扣案犯罪所得新臺幣壹仟元沒收，於全部或一部不能沒收或不宜執行沒收時，追徵其價額。  即起訴書附表編號10。   屏東縣內埔鄉龍泉村某工寮。 甲○○先持如附表四所示之物，與潘淑珠所使用000000000號市內電話（起訴書記載為000000000號公共電話，應予更正）聯繫毒品交易情事後，於左列時間，在左列地點，販賣上列金額之甲基安非他命予潘淑珠，並當場完成交易。    10 乙○○ 110年3月15日9時15分許不久後之同日某時許（起訴書記載為3月14日14時10分許，業經公訴檢察官當庭更正）。 甲基安非他命，金額1,500元。 ①被告甲○○於警詢、偵訊及本院審理時之自白（警卷第49至50頁，偵7954卷第153至154、158、373至374頁，聲羈卷第42頁，本院卷一第68、179頁，本院卷二第11、58頁）。 ②證人乙○○於警詢、偵訊及本院審理時之證述（警卷第526至527頁，他卷三第311頁，本院卷二第13至15頁）。 ③通訊監察譯文表（警卷第558至559頁）。 ④指認犯罪嫌疑人紀錄表（警卷第561至565頁）。 ⑤本院勘驗筆錄（本院卷二第67至70頁）。 甲○○販賣第二級毒品，處有期徒刑伍年肆月。扣案如附表四所示之物沒收；未扣案犯罪所得新臺幣壹仟伍佰元沒收，於全部或一部不能沒收或不宜執行沒收時，追徵其價額。  即起訴書附表編號11。   屏東縣○○鄉○○路○○0巷0號「高雄榮民總醫院屏東分院」後方走廊。 甲○○先持如附表四所示之物，與乙○○所持門號0000000000號行動電話聯繫毒品交易情事後，於左列時間，在左列地點，販賣上列金額之甲基安非他命予乙○○，並當場完成交易。    11 王建志 110年6月16日15時40分許。 甲基安非他命，金額1,000元。 ①被告甲○○於警詢、偵訊及本院審理時之自白（警卷第44至45頁，偵7954卷第152、158、373至374頁，聲羈卷第42頁，本院卷一第68、179頁，本院卷二第11、58頁）。 ②證人王建志於警詢及偵訊中之證述（警卷第415頁，他卷三第247至249頁）。 ③通訊監察譯文表（警卷第113頁）。 ④指認犯罪嫌疑人紀錄表（警卷第451至455頁）。 甲○○販賣第二級毒品，處有期徒刑伍年肆月。扣案如附表四所示之物沒收；未扣案犯罪所得新臺幣壹仟元沒收，於全部或一部不能沒收或不宜執行沒收時，追徵其價額。  即起訴書附表編號12。   屏東縣○○鄉○○路00號「永薪餐廳」前之產業道路附近竹子園前。 甲○○先持如附表四所示之物，與王建志所持門號0000000000號行動電話聯繫毒品交易情事後，於左列時間，在左列地點，販賣上列金額之甲基安非他命予王建志，並當場完成交易。    12 王建志 110年6月17日21時50分許。 甲基安非他命，金額1,000元。 ①被告甲○○於警詢、偵訊及本院審理時之自白（警卷第45至46頁，偵7954卷第152至153、158、373至374頁，聲羈卷第42頁，本院卷一第68、179頁，本院卷二第11、58頁）。 ②證人王建志於警詢及偵訊中之證述（警卷第416頁，他卷三第249頁）。 ③通訊監察譯文表（警卷第113頁）。 ④指認犯罪嫌疑人紀錄表（警卷第451至455頁）。 甲○○販賣第二級毒品，處有期徒刑伍年肆月。扣案如附表四所示之物沒收；未扣案犯罪所得新臺幣壹仟元沒收，於全部或一部不能沒收或不宜執行沒收時，追徵其價額。  即起訴書附表編號13。   屏東縣○○鄉○○路00號「永薪餐廳」前之產業道路附近竹子園前。 甲○○先持如附表四所示之物，與王建志所持門號0000000000號行動電話聯繫毒品交易情事後，於左列時間，在左列地點，販賣上列金額之甲基安非他命予王建志，並當場完成交易。    13 潘盛雄 110年7月4日7時5分許。 甲基安非他命，金額1,000元。 ①被告甲○○於警詢、偵訊及本院審理時之自白（警卷第35頁，偵7954卷第147至148、158、373至374頁，聲羈卷第42頁，本院卷一第68、179頁，本院卷二第11、58頁）。 ②證人潘盛雄於警詢及偵訊中之證述（警卷第221至222頁，他卷三第41至43頁）。 ③通訊監察譯文表（警卷第114頁）。 ④指認犯罪嫌疑人紀錄表（警卷第247至251頁）。 甲○○販賣第二級毒品，處有期徒刑伍年肆月。扣案如附表四所示之物沒收；未扣案犯罪所得新臺幣壹仟元沒收，於全部或一部不能沒收或不宜執行沒收時，追徵其價額。  即起訴書附表編號14。   屏東縣○○鄉○○路00號「永薪餐廳」前之產業道路附近竹子園前。 甲○○先持如附表四所示之物，與潘盛雄所持門號0000000000號行動電話聯繫毒品交易情事後，於左列時間，在左列地點，販賣上列金額之甲基安非他命予潘盛雄，並當場完成交易。    14 廖俊榮 110年2月17日23時9分許。 甲基安非他命，金額1,000元。 ①被告甲○○於警詢、偵訊及本院審理時之自白（警卷第43至44頁，偵7954卷第147、158、373至374頁，聲羈卷第42頁，本院卷一第68、179頁，本院卷二第11、58頁）。 ②證人廖俊榮於警詢及偵訊中之證述（警卷第362頁，他卷二第397至399頁）。 ③通訊監察譯文表（警卷第115頁）。 ④指認犯罪嫌疑人紀錄表（警卷第393至397頁）。 甲○○販賣第二級毒品，處有期徒刑伍年肆月。扣案如附表四所示之物沒收；未扣案犯罪所得新臺幣壹仟元沒收，於全部或一部不能沒收或不宜執行沒收時，追徵其價額。  即起訴書附表編號15。   甲○○位在屏東縣○○鄉○○路00號住處附近竹子園旁。 甲○○先持如附表四所示之物，與廖俊榮所持門號0000000000號行動電話聯繫毒品交易情事後，於左列時間，在左列地點，販賣上列金額之甲基安非他命予廖俊榮，並當場完成交易。    15 杜俊龍 110年2月10日18時24分許。 甲基安非他命，金額500元。 ①被告甲○○於警詢、偵訊及本院審理時之自白（警卷第46至47頁，偵7954卷第155、158、373至374頁，聲羈卷第42頁，本院卷一第68、179頁，本院卷二第11、58頁）。 ②證人杜俊龍於警詢及偵訊中之證述（警卷第473頁，他卷三第109頁）。 ③通訊監察譯文表（警卷第116頁）。 ④指認犯罪嫌疑人紀錄表（警卷第511至515頁）。 甲○○販賣第二級毒品，處有期徒刑伍年貳月。扣案如附表四所示之物沒收；未扣案犯罪所得新臺幣伍佰元沒收，於全部或一部不能沒收或不宜執行沒收時，追徵其價額。  即起訴書附表編號16。   屏東縣○○鄉○○路○○0巷0號「高雄榮民總醫院屏東分院」後方水溝旁。 甲○○先持如附表四所示之物，與杜俊龍所持門號0000000000號行動電話聯繫毒品交易情事後，於左列時間，在左列地點，販賣上列金額之甲基安非他命予杜俊龍，並當場完成交易。    16 杜俊龍 110年2月11日8時5分許。 甲基安非他命，金額500元。 ①被告甲○○於警詢、偵訊及本院審理時之自白（警卷第47至48頁，偵7954卷第155、158、373至374頁，聲羈卷第42頁，本院卷一第68、179頁，本院卷二第11、58頁）。 ②證人杜俊龍於警詢及偵訊中之證述（警卷第474頁，他卷三第109頁）。 ③通訊監察譯文表（警卷第116頁）。 ④指認犯罪嫌疑人紀錄表（警卷第511至515頁）。 甲○○販賣第二級毒品，處有期徒刑伍年貳月。扣案如附表四所示之物沒收；未扣案犯罪所得新臺幣伍佰元沒收，於全部或一部不能沒收或不宜執行沒收時，追徵其價額。  即起訴書附表編號17。   屏東縣內埔鄉水源路某處土地公廟附近。 甲○○先持如附表四所示之物，與杜俊龍所持門號0000000000號行動電話聯繫毒品交易情事後，於左列時間，在左列地點，販賣上列金額之甲基安非他命予杜俊龍，並當場完成交易。    
附表三：被告甲○○轉讓第二級毒品甲基安非他命部分
編  號 轉讓對象 轉讓時間（民國） 轉讓毒品種類 證據名稱及出處欄 主文欄 備註   轉讓地點 轉讓方式    1 施信光 110年8月12日19時8分許。 甲基安非他命（僅供1次施用數量，無證據證明純質淨重達10公克以上）。 ①被告甲○○於警詢、偵訊及本院審理時之自白（警卷第48頁，偵7954卷第154、158、373至374頁，聲羈卷第42頁，本院卷一第68、179頁，本院卷二第11、58頁）。 ②證人施信光於警詢及偵訊中之證述（警卷第631至633頁，他卷三第174至175頁）。 ③通訊軟體LINE對話紀錄擷圖（警卷第99頁）。 ④指認犯罪嫌疑人紀錄表（警卷第669至673頁）。 甲○○犯藥事法第八十三條第一項之轉讓禁藥罪，處有期徒刑肆月。扣案如附表四所示之物沒收。 即起訴書附表編號18。   甲○○之友人王振西位在屏東縣○○鄉○○路0號「國立屏東科技大學」附近之租屋處內。 甲○○先持如附表四所示之物，與施信光所持門號0000000000號行動電話，以通訊軟體LINE聯繫毒品轉讓情事後，於左列時間，在左列地點，轉讓上列數量之甲基安非他命予施信光，供其施用。    2 王昭堅 110年1月9日0時許至1時許間某時許。 甲基安非他命（僅供1次施用數量，無證據證明純質淨重達10公克以上）。 ①被告甲○○於警詢、偵訊及本院審理時之自白（警卷第59頁，偵7954卷第375頁，本院卷一第68、179頁，本院卷二第11、58頁）。 ②證人王昭堅於警詢及偵訊中之證述（警卷第683頁，偵7954卷第363至364頁）。 ③通訊監察譯文表（警卷第699頁）。 ④指認犯罪嫌疑人紀錄表（警卷第701至705頁）。 甲○○犯藥事法第八十三條第一項之轉讓禁藥罪，處有期徒刑肆月。扣案如附表四所示之物沒收。 即起訴書附表編號19。   甲○○位在屏東縣○○鄉○○路00號住處外。 甲○○先持如附表四所示之物，與王昭堅所持門號0000000000號行動電話聯繫毒品轉讓情事後，於左列時間，在左列地點，轉讓上列數量之甲基安非他命予王昭堅，供其施用。    
附表四：
編號 扣案物品 數量 備註 1 Realme廠牌行動電話 1 支 1.即警卷第79頁扣押物品目錄表順位1。 2.含門號0000000000號SIM卡1張。 3.甲○○所有。 
卷別對照表：
簡稱 卷別 警卷 屏東縣政府警察局內埔分局內警偵字第11031985500號 他卷一 臺灣屏東地方檢察署109年度他字第3322號卷一 他卷二 臺灣屏東地方檢察署109年度他字第3322號卷二 他卷三 臺灣屏東地方檢察署109年度他字第3322號卷三 偵7954卷 臺灣屏東地方檢察署110年度偵字第7954號卷 偵9216卷 臺灣屏東地方檢察署110年度偵字第9216號卷 偵9261卷 臺灣屏東地方檢察署110年度偵字第9261號卷 聲羈卷 臺灣屏東地方法院110年度聲羈字第176號卷 偵聲卷 臺灣屏東地方法院110年度偵聲字第141號卷 本院卷一 臺灣屏東地方法院110年度訴字第504號卷一 本院卷二 臺灣屏東地方法院110年度訴字第504號卷二